Minutes et répertoires du notaire François ROBINEAU, 17 octobre 1744 - décembre 1766 (étude XXVII)
Archives nationales
- Minutes de François ROBINEAU, 1741 - 1784; MC/ET/XXVII/229 - MC/ET/XXVII/859
  - Minutes. 1761, juillet - août, juillet - août 1761; MC/ET/XXVII/303
    - Rente de l'Hôtel de ville, transport, aides et gabelles emission 1720., 25 juillet 1761; MC/ET/XXVII/303
    - Rente, transport., 27 juillet 1761; MC/ET/XXVII/303
      Nom, qualité: (M.) Martin, Claude.
      Relations: crédirentier(e) de l'intervenant 2, crédirentier(e) de l'intervenant 3.
      Nom, qualité: (M.) Rotty, Claude.
      Profession: joaillier (marchand).
      Nom, qualité: (M.) Lebeau, Quentin.
      Profession: boucher (marchand), Nanterre (Hauts-de-Seine).
      Nom, qualité: (M.) Giroust, Jean.
      Profession: palefrenier (maître), Nanterre (Hauts-de-Seine).
      Domicile: Nanterre (Hauts-de-Seine)
    - Apprentissage, métier de patissier., 27 juillet 1761; MC/ET/XXVII/303
      Nom, qualité: (M.) Fournier, Martin.
      Profession: patissier, Paris.
      Nom, qualité: (M.) Fournier, Jean Denis (bourgeois).
      Nom, qualité: (M.) Carres, Denis.
    - Désistement, plainte., 28 juillet 1761; MC/ET/XXVII/303
      Nom, qualité: (M.) Guyon, Francois Andre.
      Profession: fermier du roi.
      Nom, qualité: (M.) Eissen, Charles.
      Profession: dessinateur du roi, professeur à l'academie de Saint-luc, Paris.
    - Convention, dessin, retouche à faire., 28 juillet 1761; MC/ET/XXVII/303
    - Procuration acte., 28 juillet 1761; MC/ET/XXVII/303
      Nom, qualité: (M.) Cousin, Nicolas.
      Profession: procureur au Châtelet, Paris
    - Bail, maison, Paris (Paris) rue du Coeur Volant., 28 juillet 1761; MC/ET/XXVII/303
      Nom, qualité: (M.) Petipas, Jacques.
      Nom, qualité: (M.) Gautie ou Gauthier, Jean Baptiste.
      Profession: menuisier (me).
    - Rente de l'Hôtel de ville, transport, aides et gabelles emission 1720., 28 juillet 1761; MC/ET/XXVII/303
      Nom, qualité: (Mme ou Mlle) Cristel, Marie Jeanne.
      Nom, qualité: (M.) Bernage, Jean Frederic.
      Profession: garde des archers de la reine, commis aux affaires etrangeres, Versailles (Yvelines).
    - État, dépôt, patrimoine mobilier., 29 juillet 1761; MC/ET/XXVII/303
      Nom, qualité: (M.) Landrieux, Joseph Flour.
      Profession: charron, Paris, Montrouge.
    - Procuration acte, dépôt., 29 juillet 1761; MC/ET/XXVII/303
      Nom, qualité: (M.) Mercier Desplans, Jean Antoine.
      Profession: academicien de Saint-luc, Paris.
      Nom, qualité: (M.) Mercier Desplans, Claude Joseph.
    - Mariage., 29 juillet 1761; MC/ET/XXVII/303
      Nom, qualité: (M.) Nicolas, Louis.
      Profession: cocher, Paris.
      Nom, qualité: (M.) Nicolas, Nicolas.
      Profession: laboureur, Malancourt (Meuse), Haucourt.
      Domicile: Malancourt (Meuse) Haucourt.
      Nom, qualité: (Mme ou Mlle) Decrest, Anne Catherine.
      Nom, qualité: (M.) Decrest, Claude.
    - Obligation., 29 juillet 1761; MC/ET/XXVII/303
      Nom, qualité: (M.) Aumont, Philippe Cesar (bourgeois).
      Nom, qualité: (M.) Buron, Etienne.
      Profession: fondeur (maître), Paris.
    - Procuration rente publique, dépôt., 30 juillet 1761; MC/ET/XXVII/303
      Nom, qualité: (M.) Lebourgeois, Andre.
      Domicile: Saint-Servan-sur-Mer (Ille-et-Vilaine).
      Nom, qualité: (M.) Lanlo, Vincent.
      Profession: homme de chambre.
    - Procès-verbal, comparution., 30 juillet 1761; MC/ET/XXVII/303
      Nom, qualité: (M.) Morand, Daniel.
      Nom, qualité: (Mme ou Mlle) Chatillon, Marie Jeanne.
    - Société, compte, dissolution, commerce de faiencerie (folios 28)., 1er août 1761; MC/ET/XXVII/303
      Nom, qualité: (M.) Jacquesson, Nicolas.
      Nom, qualité: (M.) Breant, Marin.
      Profession: faiencier verrier emailleur (marchand), Paris.
    - Rente viagère de l'Hôtel de ville, désistement, aides et gabelles emission 1757., 1er août 1761; MC/ET/XXVII/303
      Nom, qualité: (M.) Vidal, Joseph.
      Profession: chaudronnier (maître), Paris.
      Nom, qualité: (M.) Vidal, Durand.
    - Acte de décès, dépôt., 1er août 1761; MC/ET/XXVII/303
      Nom, qualité: (M.) Duplessis, Louis Mathieu.
      Profession: mousquetaire du roi (ancien)
    - Procuration acte, dépôt., 1er août 1761; MC/ET/XXVII/303
      Nom, qualité: (M.) Boscher, Jean.
    - Notoriété., 2 août 1761; MC/ET/XXVII/303
      Profession: voiturier par terre
    - Mariage., 2 août 1761; MC/ET/XXVII/303
      Nom, qualité: (M.) Le Boulanger, Joseph.
      Nom, qualité: (M.) Le Boulanger, Jacques.
      Profession: laboureur, Thiboust (normandie).
      Domicile: Thiboust (normandie).
      Nom, qualité: (Mme ou Mlle) Cailles, Genevieve.
      Nom, qualité: (M.) Cailles, Louis.
    - Mariage., 3 août 1761; MC/ET/XXVII/303
      Nom, qualité: (M.) Ruffat Dupre, Francois.
      Profession: secrétaire.
      Nom, qualité: (M.) Russat Dupre, Jacques (bourgeois, Versailles), Versailles (Yvelines).
      Nom, qualité: (Mme ou Mlle) Coullin, Genevieve Claude.
      Nom, qualité: (M.) Coullin, Jean Baptiste.
    - Mainlevée., 3 août 1761; MC/ET/XXVII/303
      Profession: marchand, Mantes (Yvelines).
      Nom, qualité: (M.) Galles.
      Profession: boucher (marchand), Pecq (le) (Yvelines).
      Domicile: Pecq (le) (Yvelines)
    - Bail, maison, Monceau (Paris)., 3 août 1761; MC/ET/XXVII/303
      Nom, qualité: (M.) Langlois, Jean Julien (écuyer).
      Profession: procureur, Louvres (Val-d'Oise).
      Nom, qualité: (M.) Delacavee, Noel (bourgeois).
    - Rente sur les états de Bretagne, reconstitution, emission 1759., 3 août 1761; MC/ET/XXVII/303
      Nom, qualité: (M.) Cartier, Edme.
    - Rente sur les états de Bretagne, reconstitution, emission 1759., 3 août 1761; MC/ET/XXVII/303
      Nom, qualité: (M.) Profit, Jean Francois Claude.
    - Quittance., 3 août 1761; MC/ET/XXVII/303
      Nom, qualité: (M.) Fussey de Baugis de, Leopold.
      Domicile: Saumur (Maine-et-Loire).
      Nom, qualité: (M.) Bonneval de.
      Profession: enseigne de vaisseau.
      Nom, qualité: (M.) Saint-Paulet de.
      Profession: enseigne de vaisseau
    - Bail, dimes de la paroisse, Elbeuf-en-Bray (Seine-Maritime)., 3 août 1761; MC/ET/XXVII/303
      Nom, qualité: (M.) Lerat, Thomas.
      Profession: abbe commendataire, Bremontier-Merval (Seine-Maritime), Abbaye de Bellosane.
      Nom, qualité: (M.) Forgeur, Henri.
      Profession: curé, Elbeuf-en-Bray (Seine-Maritime)
    - Succession, dépôt de pièces., 3 août 1761; MC/ET/XXVII/303
      Nom, qualité: (M.) Nombridoz, Pierre.
      État civil: décédé, n- suisse.
      Nom, qualité: (M.) Savary, Claude.
      Domicile: Argenteuil (Val-d'Oise)
    - Succession, notoriété., 5 août 1761; MC/ET/XXVII/303
      Nom, qualité: (M.) Valois de, Adrien (écuyer).
      Profession: trésorier de France, Rouen (Seine-Maritime)
    - Procuration rente publique., 6 août 1761; MC/ET/XXVII/303
      Nom, qualité: (M.) Hebert, Jacques Laurent.
      Profession: négociant, Paris
    - Consentement, arrerage de rente., 6 août 1761; MC/ET/XXVII/303
      Nom, qualité: (M.) Billes, Jacques.
      Profession: joaillier (marchand), Paris.
      Relations: fils de l'intervenant 2, fils de l'intervenant 3.
      Nom, qualité: (M.) Billes, Francois.
      Profession: tisserand (maître), Paris.
    - Notoriété, prenom., 7 août 1761; MC/ET/XXVII/303
      Nom, qualité: (M.) Messager, Claude Nicolas.
      Profession: vigneron, Couilly (Seine-et-Marne), Huiry.
      Domicile: Couilly (Seine-et-Marne) Huiry
    - Bail, maison, jardin, Paris (Paris) rue Cassette., 7 août 1761; MC/ET/XXVII/303
      Nom, qualité: (Mme ou Mlle) Minard, Marie Joseph.
      Nom, qualité: (M.) Beraud de La Haye, Louis (marquis, Haye (la)), Haye (la).
      Profession: gentilhomme de la manche du roi
    - Succession, renonciation., 8 août 1761; MC/ET/XXVII/303
      Nom, qualité: (M.) Bede Des Fougerais, Charles Etienne.
    - Vente, fonds de boutique, Paris (Paris) rue des Vieilles Tuileries., 8 août 1761; MC/ET/XXVII/303
      Nom, qualité: (M.) Cherman, Pierre.
      Nom, qualité: (M.) Vallier, Ambroise.
    - Vente, metairie, Chatelain (Mayenne)., 9 août 1761; MC/ET/XXVII/303
      Nom, qualité: (M.) Charlet, Louis Henri.
      Nom, qualité: (M.) Duboy de Vaujoye, Joseph.
      Profession: lieutenant de la maitrise d'anjou, Angers (Maine-et-Loire).
    - Vente, closerie, fief, closerie, Brissarthe, bazouges (49, 53) Gourmandiere (la), fougerais., 9 août 1761; MC/ET/XXVII/303
    - Mariage., 10 août 1761; MC/ET/XXVII/303
      Nom, qualité: (M.) Levesque de Gravelle, Philippe Barthelemy.
      Nom, qualité: (M.) Levesque de Gravelle, Michel Philippe.
      Profession: conseiller au Parlement, Paris.
      Nom, qualité: (Mme ou Mlle) Du Plessis, Marie Adelaide Victoire.
      Nom, qualité: (M.) Du Plessis, Louis Mathieu.
      Profession: mousquetaire gris
    - Succession, dépôt de pièces., 12 août 1761; MC/ET/XXVII/303
      Nom, qualité: (Mme ou Mlle) Borde, Jacqueline.
      Nom, qualité: (M.) Savary, Jean Jacques.
      Profession: suisse.
      Nom, qualité: (M.) Luynes de (duc)
    - Apprentissage, métier de patissier., 13 août 1761; MC/ET/XXVII/303
      Nom, qualité: (M.) Giraud, Louis Gaspard.
      Nom, qualité: (M.) Giraud, Louis Cyr.
      Nom, qualité: (M.) Turlin, Pierre Alexandre.
      Profession: patissier (me-md), Paris.
    - Succession, partage., 14 août 1761; MC/ET/XXVII/303
      Nom, qualité: (M.) Lefebvre, Antoine (bourgeois, Paris), Paris.
    - Mariage., 14 août 1761; MC/ET/XXVII/303
      Nom, qualité: (M.) Lallier, Laurent.
      Nom, qualité: (M.) Lallier, Michel.
      Profession: laboureur, Ugnie, Diocese de Geneve.
      Nom, qualité: (Mme ou Mlle) Audebert, Marie Anne.
      Nom, qualité: (M.) Audebert, Pierre.
      Profession: laboureur, Larchant (Seine-et-Marne)
    - Mariage., 17 août 1761; MC/ET/XXVII/303
      Nom, qualité: (M.) Gorsat, Jean.
      Profession: notaire, Corbeil-Essonne (Essonne), Corbeil.
      Domicile: Corbeil (Essonne).
      Profession: macon (maître), Evry (Essonne).
      Domicile: Evry (Essonne).
      Nom, qualité: (Mme ou Mlle) Briere, Francoise Simone.
      Nom, qualité: (M.) Briere, Simon.
    - Mariage., 18 août 1761; MC/ET/XXVII/303
      Nom, qualité: (M.) Delahaye, Jean Nicolas.
      Profession: ecrivain.
      Nom, qualité: (M.) Delahaye, Nicolas.
      Nom, qualité: (Mme ou Mlle) Le Maire, Marguerite.
      Nom, qualité: (M.) Le Maire, Jean.
      Profession: laboureur, Villennes-sur-Seine (Yvelines).
      Domicile: Villennes-sur-Seine (Yvelines)
    - Procuration acte., 18 août 1761; MC/ET/XXVII/303
      Nom, qualité: (M.) Pillore, Jean.
      Profession: chirurgien (maître), Rouen (Seine-Maritime).
      Profession: avocat en parlement, directeur des comptes du tabac.
    - Obligation., 18 août 1761; MC/ET/XXVII/303
      Nom, qualité: (M.) Gautier, Antoine.
      Profession: marchand, Saint-Germain-en-Laye (Yvelines).
      Nom, qualité: (M.) Drolenveaux.
      Profession: maitre de la verrerie royale, Saint-Quirin (Moselle)
    - Notoriété, prenom., 18 août 1761; MC/ET/XXVII/303
      Nom, qualité: (Mme ou Mlle) Nombridoz, Marie Barbe.
      Nom, qualité: (M.) Levet, Jean (bourgeois, Rue), Rue (suisse)
    - Mariage., 19 août 1761; MC/ET/XXVII/303
      Nom, qualité: (M.) Sagniers, Pierre Jean Baptiste Charles.
      Nom, qualité: (M.) Sagniers, Charles.
      Profession: marchand de laine, Breteuil (Eure).
      Domicile: Breteuil (Eure).
      Nom, qualité: (Mme ou Mlle) Jame, Elisabeth.
      Nom, qualité: (M.) Jardes, Jean Francois.
      Profession: garde de l'hotel de ville, Paris
    - Obligation., 19 août 1761; MC/ET/XXVII/303
      Nom, qualité: (M.) Embry, Christophe.
      Profession: ingenieur.
      Nom, qualité: (M.) Le Grand Girard, Jean Baptiste.
      Profession: tailleur d'habits (me-md), Paris.
    - Succession, dépôt de pièces., 21 août 1761; MC/ET/XXVII/303
      Nom, qualité: (M.) Dagommes, Jean.
      Profession: laboureur, Ailly (Eure).
      Domicile: Ailly (Eure)
    - Succession, dépôt de pièces., 21 août 1761; MC/ET/XXVII/303
      Nom, qualité: (Mme ou Mlle) Charost, Barbe.
      Nom, qualité: (M.) Piquet de Dourier, Antoine.
      Profession: lieutenant du roi, Charleville (Ardennes)
    - Succession, dépôt de pièces., 22 août 1761; MC/ET/XXVII/303
      Nom, qualité: (M.) Preaudeau, Claude (écuyer).
    - Rente, reconstitution., 22 août 1761; MC/ET/XXVII/303
      Nom, qualité: (M.) Moysant Dit Lacommune, Andre.
      Profession: boulanger (marchand), Versailles (Yvelines).
      Relations: frère de l'intervenant 1
    - Mariage., 25 août 1761; MC/ET/XXVII/303
      Nom, qualité: (M.) Dupre, Marie Gabriel.
      Profession: conseiller aux eaux et forets, Paris.
      Nom, qualité: (M.) Dupre, Gabriel.
      Nom, qualité: (Mme ou Mlle) Dagest, Angelique Sophie.
      Nom, qualité: (M.) Dagest, Gabriel.
      Profession: baigneur de la reine.
    - Bail, maison, boutique, Paris (Paris) rue Jean-de-l'Epine., 25 août 1761; MC/ET/XXVII/303
      Nom, qualité: (M.) Dubois, Jacques Louis.
      Profession: contrôleur des batiments du roi.
      Nom, qualité: (M.) Mossu, Jacques.
    - Donation entre vifs, maison, Monfort-l'Amaury (Yvelines)., 26 août 1761; MC/ET/XXVII/303
      Nom, qualité: (M.) Igou, Jean.
      Profession: organiste, Monfort-l'Amaury (Yvelines).
      Domicile: Montfort-l'Amaury (Yvelines).
      Nom, qualité: (Mme ou Mlle) Petit, Marie Francoise.
      Domicile: Monfort-l'Amaury (Yvelines).
      Relations: fille de l'intervenant 3, épouse de l'intervenant 1.
      Nom, qualité: (M.) Petit, Jacques.
      Nom, qualité: (Mme ou Mlle) Viard, Jeanne Elisabeth.
      Domicile: Monfort-l'Amaury (Yvelines)
    - Succession, notoriété., 26 août 1761; MC/ET/XXVII/303
      Nom, qualité: (M.) Turbert, Jean Robert.
    - Mariage., 27 août 1761; MC/ET/XXVII/303
      Nom, qualité: (M.) Venigh, Jean Charles (bourgeois).
      Nom, qualité: (Mme ou Mlle) Gaudet, Marie Catherine.
    - Rente, transaction., 29 août 1761; MC/ET/XXVII/303
      Nom, qualité: (M.) Dolimier, Simon (bourgeois).
      Nom, qualité: (M.) Boiteux, Gery Joseph.
      Profession: inspecteur des manufactures, Saint-Quentin (Aisne).
      Domicile: Saint-Quentin (Aisne)
    - Rente foncière, titre nouvel, maison, Corbeil (Essonne) rue de la Poiterie., 29 août 1761; MC/ET/XXVII/303
      Nom, qualité: (M.) Petit, Eloi.
      Profession: substitut du procureur general, Corbeil-Essonne (Essonne), Corbeil
    - Mariage., 29 août 1761; MC/ET/XXVII/303
      Nom, qualité: (M.) Chapelier, Charles.
      Profession: rotisseur, Paris, Hotel des Invalides.
      Domicile: Paris (Paris) paroisse Saint-Louis-des-Invalides.
      Profession: vigneron, Conflans-Sainte-Honorine (Yvelines).
      Nom, qualité: (Mme ou Mlle) Lefebvre, Julienne.
      Nom, qualité: (M.) Lefebvre, David.
      Profession: tisserand, Conflans-Sainte-Honorine (Yvelines).
    - Rente de l'Hôtel de ville, transport, aides et gabelles emission 1713., 30 août 1761; MC/ET/XXVII/303
      Nom, qualité: (M.) Jobin, Jean.
      Profession: cordonnier, Villeneuve-sur-Lot (Lot-et-Garonne).
      Domicile: Villeneuve-sur-Lot (Lot-et-Garonne).
      Nom, qualité: (Mme ou Mlle) Cramaix, Anne.
      Nom, qualité: (M.) Bloys, Pierre.
      Profession: boucher, Villeneuve-sur-Lot (Lot-et-Garonne).
      Nom, qualité: (M.) Lecointe, Jean Pierre (écuyer).
    - Mariage., 30 août 1761; MC/ET/XXVII/303
      Nom, qualité: (M.) Renard, Jean Francois.
      Profession: chaudronnier, Paris.
      Profession: praticien, Mons (belgique).
      Nom, qualité: (Mme ou Mlle) Chaillou, Marie Catherine.
      Nom, qualité: (M.) Chaillou, Jean Louis.
      Profession: charron (cpn), Paris
  - Minutes. 1761, septembre - octobre, septembre - octobre 1761; MC/ET/XXVII/304
    - Succession, notoriété., 1er septembre 1761; MC/ET/XXVII/304
      Nom, qualité: (M.) Bourguignon Bussiere de Lamure de, Jean (marquis, Lamure), Lamure.
    - Inventaire après décès., 1er septembre 1761; MC/ET/XXVII/304
      Nom, qualité: (Mme ou Mlle) Sery de, Jeanne Angelique.
      Nom, qualité: (M.) Decaix, Laurent.
      Profession: huissier au Châtelet, Paris.
    - Succession, dépôt de pièces., 1er septembre 1761; MC/ET/XXVII/304
      Nom, qualité: (M.) Dourlens de, Joseph.
      Domicile: Chalaines (Meuse)
    - Quittance, adjudication d'une maison, Paris (Paris) rue du Sepulcre., 2 septembre 1761; MC/ET/XXVII/304
      Nom, qualité: (M.) Jaquotot, Denis Francois.
      Profession: greffier au Châtelet, Paris.
      Nom, qualité: (personne morale) Graillard de Graville_(enfants).
      Nom, qualité: (M.) Graillard de Graville, Claude (bourgeois, Paris), Paris.
      Nom, qualité: (M.) Andrevon, Andre.
      Profession: gantier parfumeur (marchand), Paris.
    - Obligation., 2 septembre 1761; MC/ET/XXVII/304
      Nom, qualité: (Mme ou Mlle) Breton, Marie Nicole.
      Nom, qualité: (M.) Lebreton, Jacques.
      Profession: patissier traiteur suivant la cour (me).
      Profession: mercier_(marchand), Paris.
    - Succession, compte d'exécution testamentaire., 3 septembre 1761; MC/ET/XXVII/304
      Nom, qualité: (Mme ou Mlle) Gaudet, Suzanne.
      Nom, qualité: (M.) Labatte, Bernard.
    - Bail, chambre, Paris (Paris) rue de Bourgogne., 3 septembre 1761; MC/ET/XXVII/304
      Nom, qualité: (M.) Dramar, Robert.
      Profession: capitaine d'artillerie.
      Nom, qualité: (M.) Josset de Lamare, Denis Nicolas (écuyer).
    - Inventaire après décès., 3 septembre 1761; MC/ET/XXVII/304
      Nom, qualité: (M.) Riot, Gabriel.
    - Succession, partage., 5 septembre 1761; MC/ET/XXVII/304
    - Procuration rente publique., 5 septembre 1761; MC/ET/XXVII/304
      Nom, qualité: (M.) Lamotte, Francois (bourgeois).
    - Quittance., 6 septembre 1761; MC/ET/XXVII/304
      Nom, qualité: (Mme ou Mlle) Lachaume de, Jeanne.
      Domicile: Paris (Paris) paroisse Saint-Merry.
    - Succession, quittance., 7 septembre 1761; MC/ET/XXVII/304
    - Union de créanciers, atermoiement., 7 septembre 1761; MC/ET/XXVII/304
      convention
    - Mariage., 7 septembre 1761; MC/ET/XXVII/304
      Nom, qualité: (M.) Tallin, Guillaume.
      Profession: menuisier, Versailles (Yvelines).
      Nom, qualité: (M.) Tallin, Pierre.
      Nom, qualité: (Mme ou Mlle) Sudan, Marie Elisabeth.
      Profession: couturiere pour femmes, Versailles (Yvelines).
      Nom, qualité: (M.) Sudan, Jacques Christophe.
      Profession: cent-suisse de la garde
    - Bail, maison, Paris (Paris) rue Froidmanteau., 9 septembre 1761; MC/ET/XXVII/304
      Nom, qualité: (M.) Brilhac de, Nicolas Chretien (comte).
    - Procuration rente publique, dépôt., 9 septembre 1761; MC/ET/XXVII/304
      Nom, qualité: (M.) Ringard, Claude (bourgeois, Paris), Paris.
      Domicile: Aix-la-Chapelle (allemagne).
      Nom, qualité: (Mme ou Mlle) Gourdin, Alexis.
    - Procuration rente publique, dépôt., 10 septembre 1761; MC/ET/XXVII/304
      Domicile: Aix-en-Provence (Bouches-du-Rhône).
      Nom, qualité: (M.) Meynadier, Marc Antoine.
    - Obligation., 10 septembre 1761; MC/ET/XXVII/304
      Nom, qualité: (M.) Buffet, Jean Baptiste Noel (écuyer).
      Domicile: Mantes-la-Jolie (Yvelines).
      Nom, qualité: (M.) Fournay, Francois.
    - Succession, dépôt de pièces., 11 septembre 1761; MC/ET/XXVII/304
      Nom, qualité: (M.) Proust de Labarre, Louis Prosper.
      Profession: avocat en parlement, sénéchal, Saint-Fulgent (Vendée).
      Domicile: Saint-Fulgent (Vendée)
    - Rente viagère, constitution., 11 septembre 1761; MC/ET/XXVII/304
      Nom, qualité: (M.) Feydeau de Marville, Claude Henri.
      Profession: conseiller d'etat, Paris.
      Nom, qualité: (M.) Marin, Louis Alexandre.
      Profession: chanoine, Quimper (Finistère).
      Domicile: Quimper (Finistère)
    - Mariage., 11 septembre 1761; MC/ET/XXVII/304
      Nom, qualité: (Mme ou Mlle) Blaser, Marie Madeleine.
      Nom, qualité: (M.) Blaser, Francois.
      Profession: cent-suisse de la garde.
    - Inventaire après décès., 11 septembre 1761; MC/ET/XXVII/304
      Nom, qualité: (Mme ou Mlle) Dervieux, Marie Anne.
      Nom, qualité: (M.) Dezouille, Jean Louis.
      Profession: marchand de vin, Gentilly (Val-de-Marne).
      Domicile: Gentilly (Val-de-Marne)
    - Rente, reconstitution., 11 septembre 1761; MC/ET/XXVII/304
      Nom, qualité: (M.) Sanson, Nicolas Claude.
    - Succession, dépôt de pièces., 12 septembre 1761; MC/ET/XXVII/304
    - Obligation., 12 septembre 1761; MC/ET/XXVII/304
      Nom, qualité: (M.) Laya, Louis Anna.
      Nom, qualité: (M.) Pinabel, Francois.
      Domicile: Paris (Paris) paroisse Saint-Gervais
    - Bail, transport, maison, Paris (Paris) rue Mazarine., 12 septembre 1761; MC/ET/XXVII/304
      Nom, qualité: (M.) Semelaigne, Francois (bourgeois).
      Nom, qualité: (M.) Vautrin, Noel Francois.
      Nom, qualité: (Mme ou Mlle) Nassau de (princesse)
    - Bail, maison, Paris (Paris) rue Mazarine., 12 septembre 1761; MC/ET/XXVII/304
    - Procuration rente publique, dépôt, acte (2)., 12 septembre 1761; MC/ET/XXVII/304
      Nom, qualité: (Mme ou Mlle) Viau, Hyacinthe Jeanne.
      Domicile: Bourges (Cher).
      Nom, qualité: (M.) Vivier de Lachaussee, Charles Francois.
      Profession: conseiller au bailliage, Bourges (Cher).
      Nom, qualité: (M.) Vivier de Boisray, Paul Marc.
      Profession: elu, Bourges (Cher).
    - Rente, constitution., 12 septembre 1761; MC/ET/XXVII/304
      Nom, qualité: (M.) Robe, Nicolas.
      Nom, qualité: (M.) Sergent, Mathurin.
    - Rétrocession, terre, Saint-Cloud (Hauts-de-Seine) Grandchamp., 13 septembre 1761; MC/ET/XXVII/304
      Nom, qualité: (Mme ou Mlle) Pigny, Marie Anne.
      Domicile: Garches (Hauts-de-Seine).
      Nom, qualité: (M.) Dorange, Bertrand.
      Nom, qualité: (M.) Vallot, Antoine (bourgeois).
    - Bail, maison, marais, Paris (Paris) rue de Vaugirard., 13 septembre 1761; MC/ET/XXVII/304
      Nom, qualité: (M.) Caraby, Nicolas.
    - Succession, transaction., 14 septembre 1761; MC/ET/XXVII/304
      Profession: chaudronnier (me-md), Paris
    - Union de créanciers, atermoiement., 14 septembre 1761; MC/ET/XXVII/304
      Nom, qualité: (M.) Calot, Guillaume.
    - Procuration rente publique, dépôt, acte (2)., 15 septembre 1761; MC/ET/XXVII/304
      Nom, qualité: (Mme ou Mlle) Garnier, Reine.
      Nom, qualité: (M.) Vacher, Charles.
      Nom, qualité: (M.) Belot, Michel.
      Domicile: Blois (Loir-et-Cher).
    - Mainlevée, office de notaire., 15 septembre 1761; MC/ET/XXVII/304
      Nom, qualité: (M.) Boucher, Etienne Paul (écuyer).
      Nom, qualité: (M.) Quinquet, Antoine Christophe
    - Apprentissage, métier mercier., 16 septembre 1761; MC/ET/XXVII/304
      Nom, qualité: (M.) Lefebvre, Matthieu.
      Nom, qualité: (M.) Lefebvre, Jean Baptiste.
      Profession: caissier, Paris, Marche de la Vallee.
      Relations: curateur de l'intervenant 1.
      Nom, qualité: (M.) Martin, Jean Francois.
    - Mainlevée., 16 septembre 1761; MC/ET/XXVII/304
      Nom, qualité: (M.) Tirmant, Claude Bernard.
      Profession: enseignant la musique et le violon elementaire, Paris.
      Nom, qualité: (M.) Genier Ducastel
    - Rente, transport., 17 septembre 1761; MC/ET/XXVII/304
      Nom, qualité: (M.) Lemusnier, Louis Omer.
      Nom, qualité: (M.) Descourtieux, Pierre Louis.
    - Succession, notoriété., 17 septembre 1761; MC/ET/XXVII/304
      Nom, qualité: (Mme ou Mlle) Bouche, Martine.
      Profession: boulanger (marchand), Versailles (Yvelines)
    - Mariage., 17 septembre 1761; MC/ET/XXVII/304
      Nom, qualité: (M.) Dezouilles, Jean Louis.
      Domicile: Gentilly (Val-de-Marne).
      Nom, qualité: (Mme ou Mlle) Duclos, Marie Genevieve.
      Domicile: Rosny-sous-Bois (Seine-Saint-Denis).
      Nom, qualité: (M.) Duclos, Jean Baptiste.
    - Succession, quittance., 17 septembre 1761; MC/ET/XXVII/304
      Nom, qualité: (M.) Meunier, Jean Baptiste.